bg-BG: Мебели > Шкафове и съхранение > Кухненски шкафове: Долни кухненски шкафове; Ъглови кухненски шкафове; Двойни врати; Долни кухненски шкафове с чекмеджета; Кухненски шкафове във фермерски стил; Кухненски шкафове със стъклени вратички; Кухненски шкафове в стил витрина; Шкафове за микровълнови печки; Отворени рафтове; Шкафове за фурна; Килери; Изтеглящи се кошчета за боклук; Кухненски шкафове с една врата; Долни шкафове за мивка; Високи кухненски шкафове; Стенни кухненски шкафове
fi: Huonekalut > Kaapit ja säilytys > Keittiönkaapit: Keittiönkaapit alas; Nurkkakeittiönkaapit; Kaksoisovelliset; Tavalliset vetolokerolliset keittiönkaapit alas; Avohyllylliset keittiönkaapit; Lasiovelliset keittiönkaapit; Hyllykkötyyppiset keittiönkaapit; Mikroaaltouunikaapit; Avoimet hyllyt; Uunikaapit; Ruokakomerot; Ulos vedettävät roskakorit; Yksioviset keittiönkaapit; Tiskialtaan alle tarkoitetut keittiönkaapit; Korkeat keittiönkaapit; Seinään kiinnitettävät keittiönkaapit
th: เฟอร์นิเจอร์ > ตู้และที่จัดเก็บ > ตู้ครัว: ตู้ครัวพื้นฐาน; ตู้ครัวเข้ามุม; ประตูคู่; ตู้ครัวฐานลิ้นชัก; ตู้ครัวบ้านไร่; ตู้ครัวติดกระจก; ตู้ครัวสไตล์ฮัทช์; ตู้ใส่ไมโครเวฟ; ชั้นวางแบบเปิด; ตู้ใส่เตาอบ; ตู้กับข้าว; ถังขยะแบบดึงออก; ตู้ครัวประตูเดี่ยว; ตู้แบบมีอ่างล้างจาน; ตู้ครัวสูง; ตู้ครัวติดผนัง
lt-LT: Baldai > Spintelės ir sandėliavimas > Virtuvės spintelės: Apatinės virtuvės spintelės; Kampinės virtuvės spintelės; Dvigubos durelės; Apatinės virtuvės spintelės su stalčiais; Kaimiško stiliaus virtuvės spintelės; Virtuvės spintelės su stiklu; Indaujos stiliaus virtuvės spintelės; Spintelės mikrobangų krosnelėms; Atviros lentynos; Spintelės orkaitei; Maisto spintelės; Ištraukiamos šiukšliadėžės; Vienų durelių virtuvės spintelės; Kriauklės pagrindo spintelės; Aukštos virtuvės spintelės; Sieninės virtuvės spintelės
zh-TW: 家具 > 櫥櫃和收納 > 廚房櫥櫃: 基本廚房櫥櫃; 角落廚房櫥櫃; 雙門式; 抽屜廚房櫥櫃; 農場廚房櫥櫃; 玻璃門廚房櫥櫃; 收納式廚房櫥櫃; 微波爐櫃; 開放式層架; 烤箱櫃; 食物儲藏室; 拉出式垃圾桶; 單門式廚房櫥櫃; 水槽櫥櫃; 廚房高櫥櫃; 壁掛廚房櫥櫃
pl: Meble > Szafy i przechowywanie > Szafki kuchenne: Stojące szafki kuchenne; Narożne szafki kuchenne; Szafki z podwójnymi drzwiami; Stojące szafki kuchenne z szufladami; Szafki kuchenne w stylu rustykalnym; Szafki kuchenne ze szklanym frontem; Szafki kuchenne z witryną; Szafki na kuchenki mikrofalowe; Otwarte półki; Szafki na piekarnik; Spiżarnie; Wysuwane kosze na śmieci; Szafki kuchenne z pojedynczymi drzwiami; Szafki pod zlewozmywak; Wysokie szafki kuchenne; Wiszące szafki kuchenne
hu: Bútor > Szekrények és tárolók > Konyhaszekrények: Alap konyhaszekrények; Sarokkonyha-szekrények; Dupla ajtók; Fiókos alap konyhaszekrények; Parasztházi konyhaszekrények; Üveg előlapos konyhaszekrények; Vitrin stílusú konyhaszekrények; Mikrohullámú szekrények; Nyitott polcok; Sütőszekrények; Spájzok; Kihúzható kukák; Egyajtós konyhaszekrények; Mosogató alsó szekrények; Magas konyhaszekrények; Fali konyhaszekrények
en: Furniture > Cabinets & Storage > Kitchen Cabinets: Base Kitchen Cabinets; Corner Kitchen Cabinets; Double Doors; Drawer Base Kitchen Cabinets; Farmhouse Kitchen Cabinets; Glass-Front Kitchen Cabinets; Hutch-Style Kitchen Cabinets; Microwave Cabinets; Open Shelves; Oven Cabinets; Pantries; Pull-Out Trash Cans; Single Door Kitchen Cabinets; Sink Base Cabinets; Tall Kitchen Cabinets; Wall Kitchen Cabinets
vi: Đồ gỗ > Tủ và đồ đựng > Tủ bếp: Tủ bếp cơ bản; Tủ bếp đặt góc; Cửa đôi; Tủ bếp cơ bản có ngăn kéo; Tủ bếp kiểu trang trại; Tủ bếp có mặt kính; Tủ bếp kiểu chạn; Tủ đặt lò vi sóng; Kệ mở; Tủ đặt lò nướng; Chạn bát; Thùng rác kéo ra; Tủ bếp một cửa; Tủ đế chậu rửa bát; Tủ bếp cao; Tủ bếp treo tường
ko: 가구 > 캐비닛/수납장 > 주방 수납장: 하단 주방 수납장; 코너 주방 수납장; 양문; 서랍식 하단 주방 수납장; 농가식 주방 수납장; 유리문 주방 수납장; 그릇장 스타일 주방 수납장; 전자레인지용 캐비닛; 오픈형 선반; 오븐용 캐비닛; 펜트리; 수납형 휴지통; 도어 1개 주방 수납장; 싱크대 하부장; 높은 주방 수납장; 벽면 주방 수납장
de: Möbel > Schränke > Küchenschränke: Unterschränke für die Küche; Eckschränke für die Küche; Doppeltüren; Unterschränke für die Küche mit Schubladen; Küchenschränke im Bauernhausstil; Küchenschränke mit Glasfront; Küchenschränke im Hutch-Stil; Mikrowellenschränke; Offene Regale; Ofenschränke; Vorratsschränke; Ausziehbare Mülleimer; Eintürige Küchenschränke; Spülbeckenunterschränke; Hohe Küchenschränke; Wandküchenschränke
zh-CN: 家具 > 柜子/储物 > 厨柜: 底部厨柜; 转角厨柜; 双门; 抽屉式厨柜; 农舍式厨柜; 玻璃面厨柜; 储藏柜式厨柜; 微波炉柜; 开放式货架; 烤箱柜; 餐具室; 拉出式垃圾桶; 单门厨柜; 水槽底柜; 高厨柜; 壁式厨柜
fr: Meubles > Armoires et meubles de rangement > Placards de cuisine: Placards de cuisine de base; Placards de cuisine d’angle; Portes doubles; Placards de cuisine à tiroirs; Placards de cuisine de ferme; Placards de cuisine à façade en verre; Placards de cuisine de style buffet; Placards à micro-ondes; Étagères ouvertes; Placards de four; Garde-manger; Poubelles extractibles; Placards de cuisine à porte simple; Placards sous évier; Placards de cuisine de hauts; Placards de cuisine muraux
ro-RO: Mobilier > Dulăpioare și spații de depozitare > Dulăpioare de bucătărie: Dulăpioare de bucătărie inferioare; Dulăpioare de bucătărie de colț; Uși duble; Dulăpioare de bucătărie inferioare cu sertare; Dulăpioare de bucătărie stil rustic; Dulăpioare de bucătărie cu uși din sticlă; Dulăpioare de bucătărie stil vitrină; Dulăpioare pentru cuptorul cu microunde; Rafturi expuse; Dulăpioare pentru cuptor; Cămări; Coșuri de gunoi retractabile; Dulăpioare de bucătărie cu o singură ușă; Dulăpioare pentru chiuvetă; Dulăpioare de bucătărie înalte; Dulăpioare de bucătărie de perete
tr: Mobilyalar > Dolaplar ve Saklama Mobilyaları > Mutfak Dolapları: Baz Mutfak Dolapları; Köşe Mutfak Dolapları; Çift Kapı; Çekmeceli Mutfak Dolapları; Çiftlik Evi Mutfak Dolapları; Cam Önlü Mutfak Dolapları; Büfe Tarzı Mutfak Dolapları; Mikrodalga Dolapları; Açık Raflar; Fırın Dolapları; Kiler; Dışarıya Çekilebilen Çöp Kovaları; Tek Kapılı Mutfak Dolapları; Lavabo Alt Dolapları; Yüksek Mutfak Dolapları; Duvar Mutfak Dolapları
el: Έπιπλα > Ντουλάπια & αποθήκευση > Ντουλάπια Κουζίνας: Βάσεις ντουλαπιών κουζίνας; Γωνιακά ντουλάπια κουζίνας; Διπλές πόρτες; Ντουλάπια κουζίνας με συρτάρια; Ντουλάπια κουζίνας αγροτικού στυλ; Ντουλάπια κουζίνας με γυάλινη πρόσοψη; Ντουλάπια κουζίνας τύπου βιτρίνας; Ντουλάπια φούρνου μικροκυμάτων; Ανοιχτά ράφια; Ντουλάπια φούρνου; Ντουλάπια αποθήκευσης τροφίμων; Ενσωματωμένοι κάδοι απορριμμάτων; Ντουλάπια κουζίνας μίας πόρτας; Ντουλάπια βάσης νεροχύτη; Ψηλά ντουλάπια κουζίνας; Επιτοίχια ντουλάπια κουζίνας
sk-SK: Nábytok > Úložné skrinky > Kuchynské skrinky: Základné kuchynské skrinky; Rohové kuchynské skrinky; Dvojité dvierka; Základné kuchynské skrinky so zásuvkami; Kuchynské skrinky z masívu; Presklené kuchynské skrinky; Kuchynské skrinky v štýle nadstavca; Skrinky na mikrovlnnú rúru; Otvorené police; Skrinky na rúru; Potravinové skrinky; Výsuvné odpadkové koše; Jednodverové kuchynské skrinky; Základné skrinky na kuchynský dres; Vysoké kuchynské skrinky; Nástenné kuchynské skrinky
nl: Meubelen > Kasten en opbergmeubelen > Keukenkasten: Onderkeukenkasten; Hoekkeukenkasten; Dubbele deuren; Keukenkasten op basis van laden; Boerderijkeukenkasten; Keukenkasten met glazen front; Keukenkasten in porseleinkaststijl; Magnetronkasten; Open schappen; Ovenkasten; Voorraadkasten; Uittrekbare vuilnisbakken; Keukenkasten met één deur; Wastafelonderkasten; Hoge keukenkasten; Wandkeukenkasten
sl-SI: Pohištvo > Omare in shranjevanje > Kuhinjske omarice: Podpultne kuhinjske omarice; Kotne kuhinjske omarice; Dvojna vrata; Podpultne kuhinjske omarice s predalom; Kmečke kuhinjske omarice; Kuhinjske omarice s steklenim sprednjim delom; Kuhinjske omarice v slogu nadstavka; Omarice za mikrovalovne pečice; Odprte police; Omarice za pečico; Shrambe; Izvlečni koši za smeti; Kuhinjske omare z enojnimi vrati; Podkoritne omarice; Visoke kuhinjske omarice; Stenske kuhinjske omarice
cs: Nábytek > Skříně a úložné prostory > Kuchyňské skříňky a příborníky: Spodní kuchyňské skříňky; Rohové kuchyňské skříňky; Dvoukřídlá dvířka; Spodní kuchyňské skříňky se zásuvkami; Rustikální kuchyňské skříňky; Prosklené kuchyňské skříňky; Vitrínové kuchyňské skříňky; Skříňky na mikrovlnné trouby; Otevřené police; Skříňky na trouby; Spižírny; Výsuvné odpadkové koše; Jednodveřové kuchyňské skříňky; Skříňky pod dřez; Vysoké kuchyňské skříňky; Nástěnné kuchyňské skříňky
ja: 家具 > 収納家具 > キッチンキャビネット: ベースキッチンキャビネット; コーナーキッチンキャビネット; 両開きドア; 引き出しベースキッチンキャビネット; ファームハウスキッチンキャビネット; ガラスドアのキッチンキャビネット; ハッチスタイルのキッチンキャビネット; 電子レンジキャビネット; オープンシェルフ; オーブンキャビネット; パントリー; 引き出し式ゴミ箱; 片開きキッチンキャビネット; シンクベースキャビネット; 背の高いキッチンキャビネット; ウォールキッチンキャビネット
es: Mobiliario > Armarios y almacenamiento > Armarios de cocina: Armarios de cocina bajos; Armarios de cocina esquineros; Puertas dobles; Armarios de cocina bajos con cajón; Armarios de cocina de granja; Armarios de cocina con puerta de vidrio; Armarios de cocina estilo vitrina; Armarios para microondas; Estantes abiertos; Armarios para horno; Despensas; Cubos de basura extraíbles; Armarios de cocina de una sola puerta; Armarios bajos para fregadero; Armarios de cocina altos; Armarios de cocina de pared
pt-PT: Mobiliário > Armários e armazenamento > Armários de cozinha: Armários base de cozinha; Armários de canto de cozinha; Portas duplas; Armários base de cozinha com gaveta; Armários de cozinha de fazenda; Armários de cozinha com frente de vidro; Armários de cozinha estilo vitrine; Armários de micro-ondas; Prateleiras abertas; Armários de forno; Despensas; Caixotes de lixo extraíveis; Armários de cozinha de porta única; Armários baixos para pia; Armários de cozinha altos; Armários de cozinha de parede
nb: Møbler > Skap og lagring > Kjøkkenskap: Basekjøkkenskap; Hjørnekjøkkenskap; Doble dører; Kjøkkenskap med skuffbase; Gårdskjøkkenskap; Kjøkkenskap med glassfront; Kjøkkenskap i seksjonsstil; Mikrobølgeskap; Åpne hyller; Ovnsskap; Spiskammers; Uttrekkbare søppeldunker; Kjøkkenskap med enkeltdør; Underskap med vask; Høye kjøkkenskap; Veggkjøkkenskap
sv: Möbler > Skåp och lagring > Köksskåp: Köksunderskåp; Hörnköksskåp; Dubbeldörrar; Köksunderskåpslådor; Bondgårdsköksskåp; Köksskåp med glasdörrar; Köksskåp i överskåpsstil; Mikrovågsugnsskåp; Öppna hyllor; Ugnsskåp; Skafferier; Utdragbara papperskorgar; Köksunderskåp med enkeldörrar; Diskbänksunderskåp; Höga köksskåp; Väggköksskåp
hr-HR: Namještaj > Elementi i pohrana > Kuhinjski elementi: Donji kuhinjski elementi; Kutni kuhinjski elementi; Dvostruka vrata; Donji kuhinjski elementi s ladicama; Rustikalni kuhinjski elementi; Kuhinjski elementi sa staklenim frontama; Kuhinjski elementi u stilu regala; Elementi za mikrovalnu pećnicu; Otvorene police; Ormarići za pećnicu; Smočnice; Izvlačne kante za smeće; Kuhinjski elementi s jednim vratima; Donji elementi za sudoper; Visoki kuhinjski elementi; Zidni kuhinjski elementi
da: Møbler > Skabe og opbevaring > Køkkenskabe: Underkøkkenskabe; Hjørnekøkkenskabe; Dobbeltdøre; Underkøkkenskabe med skuffe; Gårdhuskøkkenskabe; Køkkenskabe med glas foran; Køkkenskabe i kasse-stil; Mikrobølgeskabe; Åbne hylder; Ovnskabe; Spisekamre; Udtrækkelige skraldespande; Køkkenskabe med enkelt låge; Underskabe med vask; Høje køkkenskabe; Vægkøkkenskabe
pt-BR: Móveis > Armários e armazenamento > Armários de cozinha: Armários para cozinha; Armários de cozinha de canto; Portas duplas; Armários de cozinha com gavetas; Armários de cozinha estilo country; Armários de cozinha com frente de vidro; Armários de cozinha tipo copeiro; Armários para microondas; Prateleiras abertas; Armários para forno; Despensas; Latas de lixo removíveis; Armários de cozinha de porta única; Armários para pia; Armários de cozinha altos; Armários de cozinha de parede
it: Arredamento > Armadietti e portaoggetti > Pensili da cucina: Armadi da cucina bassi; Mobili da cucina ad angolo; Doppie porte; Armadi da cucina con base a cassetti; Armadi da cucina per fattoria; Mobili da cucina con facciata in vetro; Mobili da cucina in stile credenza; Armadi per microonde; Scaffali aperti; Armadi da forno; Dispense; Pattumiere estraibili; Armadi da cucina ad anta singola; Mobili base lavello; Mobili da cucina alti; Mobili da cucina a parete
ru: Мебель > Шкафы и мебель для хранения > Кухонные шкафы: Напольные кухонные шкафы; Угловые кухонные шкафы; Шкафы с двумя дверцами; Напольные кухонные шкафы с ящиками; Кухонные шкафы в фермерском стиле; Кухонные шкафы со стеклянными дверцами; Кухонные шкафы-буфеты; Шкафы для микроволновой печи; Открытые полки; Шкафы для духовки; Шкафы для продуктов; Шкафы для выдвижных мусорных ведер; Кухонные шкафы с одной дверцей; Шкафы под мойку; Высокие кухонные шкафы; Навесные кухонные шкафы